【裁判字號】    95,上訴,574
【裁判日期】    950518
【裁判案由】    違反毒品危害防制條例
【裁判全文】
臺灣高等法院高雄分院刑事判決         95年度上訴字第574號
上  訴  人
即  被  告  甲○○
上列上訴人因違反毒品危害防制條例案件，不服臺灣高雄地方法
院94年度訴字第3934號中華民國95年2月27日第一審判決（起訴
案號：臺灣高雄地方法院檢察署94年度毒偵字第8540號），提起
上訴，本院依簡式審判程序判決如下：
     主  文
上訴駁回。
     事  實
一、甲○○前因施用毒品案件，經原審裁定送觀察、勒戒後，認
    有繼續施用毒品之傾向，令入戒治處所施以強制戒治，於民
    國91年3 月27日戒治期滿釋放，並經臺灣高雄地方法院檢察
    署檢察官於同年4 月6 日以91年度戒毒偵字第315 號為不起
    訴處分確定。詎仍不知悔改，於強制戒治執行完畢釋放後5
    年內，復基於施用第一級毒品海洛因之概括犯意，自94年5
    月間某日起至同年6 月10日某時止，連續在高雄縣路邊不特
    定場所等處，以摻於香菸中吸食或針筒注射之方式施用第一
    級毒品海洛因多次。嗣於94年6 月12日17時許，因甲○○之
    父張萬子在高雄縣燕巢鄉○○村○○路1 號義大醫院1007A
    室甲○○所住病房抽屜內，發現置有甲○○所有之海洛因1
    包（淨重0.07公克，空包裝重0.19公克）、注射針筒（殘留
    海洛因）1 支，報警處理而查獲。
二、案經高雄縣政府警察局岡山分局報請臺灣高雄地方法院檢察
    署檢察官偵查起訴。
     理  由
一、上揭事實，業據上訴人即被告甲○○於偵訊、原審及本院審
    理時坦承不諱，且被告經警查獲後所採集之尿液，經送請台
    灣檢驗科技股份有限公司檢驗之結果，呈嗎啡之陽性反應，
    有該公司94年8 月29日濫用藥物尿液檢驗報告及高雄縣政府
    警察局岡山分局鳳雄派出所毒品案件嫌犯尿液採證檢驗對照
    表各1 紙在卷足憑；又所扣得之海洛因1 包（淨重0.07公克
    ，空包裝重0.19公克）經送法務部調查局鑑定結果，確含有
    海洛因成分，屬第一級毒品，有該局95年1 月26日調科壹字
    第220022091 號1 紙附卷可稽，另扣案之注射針筒1 支，經
    鑑定結果，亦含有第一級毒品海洛因之殘留，有高雄醫學大
    學附設中和紀念醫院94年12月6 日編號0000-000號檢驗報告
    1 紙附卷可考，足認被告之自白與事實相符，本件事證明確
    ，被告犯行洵堪認定。
二、按海洛因為毒品危害防制條例第2 條第2 項第1 款所稱之第
    一級毒品，不得施用、持有。次按，犯毒品危害防制條例第
    10條施用第一、二級毒品之罪者，檢察官應聲請法院裁定，
    令被告入勒戒處所觀察、勒戒，經觀察、勒戒後，檢察官依
    據勒戒處分之陳報，認受觀察、勒戒人無繼續施用毒品傾向
    者，應即釋放，並為不起訴之處分；認受觀察、勒戒人有繼
    續施用毒品之傾向者，檢察官應聲請法院裁定令入戒治處所
    強制戒治，其期間為6 個月以上，至無繼續強制戒治之必要
    為止，但最長不得逾1 年，強制戒治期滿，應即釋放，由檢
    察官為不起訴之處分。觀察、勒戒或強制戒治執行完畢釋放
    後，5 年內再犯第10條之罪者，應依一般刑事訴訟程序予以
    起訴論罪科刑，此觀諸毒品危害防制條例第20條第1 項、第
    2 項、第23條第1 項、第2 項規定自明。被告曾有如犯罪事
    實欄所示之觀察勒戒、強制戒治前科，有臺灣高等法院被告
    前案紀錄表1 份在卷可稽，其於強制戒治執行完畢釋放後5
    年內，再犯本件施用毒品案件，依前述規定自應依法論科。
三、核被告所為，係犯毒品危害防制條例第10條第1 項之施用第
    一級毒品罪。其持有第一級毒品之低度行為，應為施用第一
    級毒品之高度行為所吸收，不另論罪。其先後多次施用第一
    級毒品之犯行，時間緊接，方法相同，觸犯構成要件相同之
    罪名，顯係基於概括犯意為之，為連續犯，應依刑法第56條
    規定論以一罪，並依法加重其刑。
四、原審因而適用毒品危害防制條例第10條第1 項、第18條第1
    項前段，刑法第11條、第56條之規定，並審酌被告前因施用
    毒品案件，經強制戒治執行完畢釋放後，仍未能戒絕毒癮，
    顯見其戒絕毒癮之意念非堅，惟於犯罪後已坦承犯行，態度
    良好，且施用毒品行為，乃屬對其自身健康之戕害行為，及
    其犯罪動機、目的、手段等一切情狀，量處有期徒刑10月，
    以資懲儆。並認扣案之海洛因1 包（0.07公克）係毒品，包
    裝重0.19公克及注射針筒1 支上之毒品無法剝離，均應視同
    毒品，併依毒品危害防制條例第18條第1 項前段規定宣告沒
    收銷燬之。至於送驗耗費之海洛因，既已滅失不存在，自無
    宣告沒收銷燬之必要。經核原判決認事用法並無不合，量刑
    亦屬適度。被告上訴意旨，指摘原判決量刑過重不當，為無
    理由，應予駁回。
據上論斷，應依刑事訴訟法第273 條之1 第1 項、第368 條，判
決如主文。
本案經檢察官林惠到庭執行職務。
中    華    民    國    95    年    5     月    18    日
                  刑事第三庭    審判長法  官  周賢銳
                                      法  官  黃仁松
                                      法  官  謝宏宗
以上正本證明與原本無異。
如不服本判決應於收受本判決後10日內向本院提出上訴書狀，其
未敘述上訴理由者，並得於提起上訴後10日內向本院補提理由書
狀（均須按他造當事人之人數附繕本）「切勿逕送上級法院」。
中    華    民    國    95    年    5     月    19    日
                                      書記官  熊惠津
附錄本判決論罪科刑法條：
毒品危害防制條例第10條第1 項
施用第一級毒品者，處 6 月以上 5 年以下有期徒刑。
                                                     q


司法院資訊處製作；財團法人民間司法改革基金會備份。
